# 求解：“盈余公积”在合并报表与个别报表中的区别及内涵？

提问人：qjr1124 时间：2011-11-25 16:57:03
贷：未分配利润 200 这个影响我没有理解

回答人：chenyiwei
这实际上是常规的投资收益与子公司利润分配的抵销分录。

提问人：junior13 时间：2011-11-25 10:28:47
如何理解合并报表中列示的“盈余公积”余额的含义？ 如何理解合并报表与母公司个别报表中“盈余公积”的差异？ 如何理解子公司报表中“盈余公积”转入合并报表的“未分配利润”中？

回答人：chenyiwei
盈余公积，特别是其中的法定盈余公积，是按照《公司法》的要求从未分配利润中提取的，具有较强的法定性。而合并报表的会计主体是虚拟的合并集团，而不是一个法人，其中所列的净资产和净利润不能作为利润分配、整体变更等法人行为的依据，所以合并报表层面对股东权益按照法律法规规定口径的分类并无实质上的意义。尤其是合并报表层面的留存收益在盈余公积和未分配利润之间的划分更是如此。